臺灣花蓮地方法院刑事判決　　　　　　　　　　　　　　九十四年度易字第五九號
　　公　訴　人　臺灣花蓮地方法院檢察署檢察官
　　被　　　告　甲○○
右列被告因竊盜案件，經檢察官提起公訴（九十四年度偵字第四四二號）及移
審理（九十四年度偵字第一五五二號、第七九三號、第一一六六號、九十四年度偵緝
字第五九號、第六０號），本院裁定改依簡式審判程序審理，並判決如左：
    主  文
甲○○結夥三人攜帶兇器竊盜，累犯，處有期徒刑拾月。扣案機車鑰匙貳把、安全帶
貳條、三用電表壹只、電纜剪壹支、鋼絲剪壹支、老虎鉗參支、螺絲起子參支、活動
鉗參支、鐵管鉗壹支、鐵鎚壹支、鏈刀肆把、鋼筋參拾柒條、剝皮刀壹支，均沒收。
    事  實
一、甲○○曾於民國九十年間因違反毒品危害防制條例案件，經本院簡易庭以九十年
    度花簡字第一九六號判處有期徒刑四月確定在案，並於九十一年十二月十四日執
    行完畢，竟仍不知悔改，基於意圖為自己不法所有之概括犯意，於下列時間、地
    點，竊取下列財物：
（一）於九十二年十月初某日，在花蓮縣花蓮市○○路三二二號前停車場內，徒手竊
      取丁○○所有之鐵管二支，嗣於九十二年十月九日經丁○○於花蓮縣吉安鄉永
      吉橋下資源回收場發現上開鐵管後報警，始循線查獲。
（二）於九十三年六月份某日下午三時許，在花蓮縣吉安鄉○○○街十三號庚○○住
      處，踰越圍牆，進入上開處所（侵入住宅部分未據告訴），竊取電線二十餘公
      斤。
（三）於九十三年六月二十七日下午五時許，在花蓮縣花蓮市○○街二九二號前道路
      ，以自己所有之鑰匙一把，竊取洪炳通所有交由丙○○使用之車牌號碼ＮＱＭ
      —二０五號重型機車一台。嗣於九十三年六月二十六日，在花蓮縣花蓮市○○
      街二十九號前，甲○○正欲騎乘上開機車時，為警當場查獲，並扣得鑰匙一支
      ，始悉上情。
（四）於九十三年十月十三日下午五時許，與劉維元、朱壽良（均另案審結）共同基
      於意圖為自己不法所有之犯意聯絡，由朱壽良駕駛車號七Ｓ—一０八三號自小
      客貨車，附載劉維元、甲○○，並攜帶朱壽良所有之安全帶二條及客觀上足供
      兇器使用之電纜剪一支、鋼絲剪一支、老虎鉗三支、螺絲起子三支、活動鉗三
      支、鐵管鉗一支、鐵鎚一支、鏈刀四把、爬電桿用鋼筋三十七條、剝皮刀一支
      等物，在花蓮縣壽豐鄉○○○○道路，共同竊取臺灣電力公司所有之電纜線總
      長約一百零三公尺，得手後，於同日下午六時四十分左右，在上開產業道路上
      為經警查獲，並於前開車輛內查扣竊取之電纜線五條總長一０三公尺、前開供
      犯罪所使用安全帶二條、三用電表一只、電纜剪一支、鋼絲剪一支、老虎鉗三
      支、螺絲起子三支、活動鉗三支、鐵管鉗一支、鐵鎚一支、鏈刀四把、鋼筋三
      十七條、剝皮刀一支等物，而查悉上情。
（五）於九十四年二月二十五日凌晨五時許，在花蓮縣吉安鄉○○○街三三三號花新
      企業有限公司（負責人為己○○），踰越圍牆，進入上開處所，竊取電線二十
      餘公斤。
（六）於九十四年二月二十八日下午五時許，在花蓮縣花蓮市火車站附近，以自己所
      有之鑰匙一把，竊取邱士芳所有交由辛○○使用之車牌號碼ＬＯＪ—七六五號
      重型機車一台。嗣因九十四年三月四日柯文杰向甲○○借用上開機車，在花蓮
      縣花蓮市○○路與富安路口為警查獲，並扣得機車鑰匙一把，始循線查獲上情
      。
二、案經花蓮縣警察局花蓮分局、吉安分局分別報告臺灣花蓮地方法院檢察署檢察官
    偵查起訴及移送併案審理。
    理  由
一、被告甲○○於前揭時間、地點竊取被害人丁○○等人物品之事實，迭據被告於警
    詢、偵訊中及本院審理時坦承不諱，核與被害人庚○○、丁○○、丙○○、壬○○、己○○及辛○○於警詢中指述之失竊情節相符，且與證人林雅華、劉維元、
    朱壽良於警詢及偵訊中、證人王聰遑、王忠益、柯文杰於警詢中之證述均一致，
    並有現場照片三幀（事實（一）部份）、花蓮縣廢棄物回收商業同業公會會員收
    購舊廢棄物登記簿、花蓮縣吉安分局保管條、現場圖各乙紙、現場照片五幀（事
    實（二）部分）、贓物領據、車輛竊盜、車牌失竊資料個別查詢報表—查詢車輛
    認可資料各乙紙、現場照片四幀、扣案機車鑰匙一把（事實（三）部分）、贓證
    物品認領保管收據、現場圖各乙紙、現場照片十四幀及扣案安全帶二條、三用電
    表一只、電纜剪一支、鋼絲剪一支、老虎鉗三支、螺絲起子三支、活動鉗三支、
    鐵管鉗一支、鐵鎚一支、鏈刀四把、鋼筋三十七條、剝皮刀一支（事實（四）部
    分）、現場照片三幀（事實（五）部分）、贓物認領保管單、車輛竊盜詳細資料
    畫面各乙紙、現場照片二幀及扣案機車鑰匙一把（事實（六）部分）在卷可稽，
    被告前揭自白，與事實相符，足認為真實。本案事證明確，被告犯行洵堪認定，
    應予依法論科。
二、按電纜剪、鋼絲剪、老虎鉗、螺絲起子、活動鉗、鐵管鉗、鐵鎚、鏈刀、鋼筋、
    剝皮刀等均為質地堅硬之金屬物質，客觀上對於人之生命身體具有危險性，均堪
    認為兇器無訛。核被告所為，係犯刑法第三百二十條第一項竊盜罪（事實（一）
    、（三）、（六））、同法第三百二十一條第一項第二款踰越牆垣竊盜罪（事實
    （二）、（五））及同法第三百二十一條第一項第三款、第四款結夥三人攜帶兇
    器竊盜罪（事實（四））。被告與劉維元、朱壽良間有犯意聯絡及行為分擔，應
    論以共同正犯。被告前揭多次竊盜犯行，時間緊接，方法相同，觸犯構成要件相
    同之罪名，顯係基於概括犯意反覆為之，應依刑法第五十六條連續犯之規定，論
    以一情節較重之結夥三人攜帶兇器竊盜罪，並依法加重其刑。又被告有事實欄所
    示之前科，並於九十一年十二月十四日執行完畢，有台灣高等法院被告全國前案
    紀錄表一份在卷可查，其於五年以內再犯本件有期徒刑以上之罪，為累犯，應依
    刑法第四十七條之規定遞加重其刑。公訴人移送併案審理被告犯罪事實（一）至
    （三）及（五）、（六）之竊盜犯行，因與起訴有罪部分，具有連續犯之裁判上
    一罪關係，本院自得併予審究。爰審酌被告有毒品、竊盜等前科，有台灣高等法
    院被告全國前案紀錄表一份附卷可按，其竟未記取教訓，仍不思循正當合法途徑
    賺取財富，不惟侵害人民財產權益，亦破壞社會大眾居家安寧，並審酌其犯罪之
    手段、造成被害人庚○○等人之損失，以及被告犯罪後坦承犯行，態度良好等一
    切情狀，量處如主文所示之刑。扣案鑰匙二把、安全帶二條、三用電表一只、電
    纜剪一支、鋼絲剪一支、老虎鉗三支、螺絲起子三支、活動鉗三支、鐵管鉗一支
    、鐵鎚一支、鏈刀四把、鋼筋三十七條、剝皮刀一支，或為被告所有，或為共犯
    朱壽良所有，且係供犯竊盜罪所用之物一情，業據證人朱壽良、劉維元於警詢及
    偵訊中及被告於本院審理中供述明確，應依刑法第三十八條第一項第二款規定宣
    告沒收之。
三、台灣花蓮地方法院檢察署九十四年度偵緝字第五八號案件移送併辦意旨略以：被
    告甲○○於不詳時間、地點，意圖為自己不法之所有，竊取不詳人所有之戒指三
    十八個、汽車鑰匙三支、機車鑰匙一支及門鎖鑰匙二十三支，並將得手財物放置
    於林孝文竊取所得之車牌號碼ＪＥ—三五四六號自用小客車上，為警於花蓮縣吉
    安鄉○○村○○○街七巷二十號旁查獲證人林孝文駕駛上開車輛，並在車內扣得
    戒指三十八個、汽車鑰匙三支、機車鑰匙一支及門鎖鑰匙二十三支等物，因認被
    告涉有刑法第三百二十條第一項竊盜罪嫌，爰請求併案審理。惟按犯罪事實應依
    證據認定之，無證據不得認定其犯罪事實；又不能證明被告犯罪者，應諭知被告
    無罪之判決，刑事訴訟法第一百五十四條第二項、第三百零一條第一項分別定有
    明文。又事實之認定，應憑證據，如未能發現相當證據，或證據不足以證明，自
    不能以推測或擬制之方法，為裁判基礎，最高法院四十年台上字第八六號判例足
    資參照。公訴人認被告涉有上開竊盜犯行，係以證人林孝文於警詢中之證詞及扣
    案戒指三十八個、汽車鑰匙三支、機車鑰匙一支及門鎖鑰匙二十三支，為其主要
    論據。訊據被告堅決否認涉有上開竊盜犯行，辯稱：伊從未向證人林孝文借用車
    輛，且扣案之戒指為伊弟弟乙○○所竊取，並非伊竊取後放置於林孝文車上等語
    。經查，證人林孝文於警詢中僅證稱：伊於九十三年十月十六日上午七時許將車
    子借給被告，車內扣得之戒指三十八個、汽車鑰匙三支、機車鑰匙一支及門鎖鑰
    匙二十三支等物為被告所放的等語，另於偵查中則證稱：被告沒有說扣案那些戒
    指等物品的來源等語，故依證人林孝文之前開證詞至多僅能證明上開扣案之戒指
    等物係被告放置於證人林孝文之車上，而一般人持有金飾物品之原因或為買賣、
    或為借貸，或為竊盜，其原因不一，故被告持有上開扣案之戒指等物非必為竊盜
    所得。公訴人復未舉證證明上開物品究為何人於何時、何地失竊之贓物，故無從
    僅依證人林孝文警詢中之證詞認定上開扣案物品為被告竊取所得。此外，復查無
    其他確切據證明足證被告有何竊盜犯行，自不得科以被告竊盜罪責。本件既查無
    其他確切據證明被告有何上開併辦意旨所指犯行，故與本案已無連續犯之裁判上
    一罪關係，且未經檢察官起訴，爰將該案退回檢察官另為妥適處理，附此敘明。
據上論斷，應依刑事訴訟法第二百七十三條之一第一項、第二百九十九條第一項前段
，刑法第二十八條、第五十六條、第三百二十一條第一項第三款、第四款、第四十七
條、第三十八條第一項第二款，判決如主文。
本案經檢察官戊○○到庭執行職務。
中      華      民      國    九十四    年    六      月      十六      日
                              臺灣花蓮地方法院刑事第二庭
                                  法    官    俞  秀  美
右正本證明與原本無異。
如對本判決不服，應於送達後十日內，向本院提出上訴狀。（應抄附繕本）告訴人或
被害人如對於本判決不服者，應具備理由請求檢察官上訴，其上訴期間之計算係以檢
察官收受判決正本之日期為準。
                                  法院書記官
中      華      民      國    九十四    年    六      月      十六      日
附錄本判決論罪之法律條文：
刑法第三百二十一條第三款、第四款：
犯竊盜罪而有左列情形之一者，處六月以上、五年以下有期徒刑：
三  攜帶兇器而犯之者。
四  結夥三人以上而犯之者。
